臺灣臺南地方法院刑事判決
111年度交簡上字第215號
公  訴  人  臺灣臺南地方檢察署檢察官
上  訴  人  黃佩筠


上列上訴人即被告因公共危險案件，對於本院中華民國111年8月
3日111年度交簡字第2826號簡易判決（聲請簡易判決處刑案號：
臺灣臺南地方檢察署111年度速偵字第748號）科刑部分不服，提
起上訴，本院管轄之第二審合議庭判決如下：
    主  文
上訴駁回。
黃佩筠緩刑貳年。
    理  由
一、按「上訴得對於判決之一部為之。對於判決之一部上訴者，
    其有關係之部分，視為亦已上訴。但有關係之部分為無罪、
    免訴或不受理者，不在此限。上訴得明示僅就判決之刑、沒
    收或保安處分一部為之。」刑事訴訟法第348條規定甚明。
    查原審判決後，上訴人即被告（下稱被告）已明示僅對該判
    決科刑部分提起上訴，有刑事聲明上訴狀及本院審判筆錄各
    1份附卷可稽（參見簡上卷第7頁至第8頁、第45頁），是本
    件上訴即本院審理範圍僅及於原判決科刑部分，本案之犯罪
    事實、證據及理由則均如原判決（如附件）所載，合先敘明
    。
二、本案被告所犯者，非死刑、無期徒刑、最輕本刑為3年以上
    有期徒刑之罪或高等法院管轄第一審案件，其於本院審理時
    ，就被訴事實為有罪之陳述，經法官告知簡式審判程序之旨
    ，並聽取公訴人、被告之意見後，本院爰依刑事訴訟法第27
    3條之1第1項之規定，裁定以簡式審判程序進行審理。
三、上訴意旨略以：被告罹患咽喉癌第四期，沒有能力從事粗重
    工作，僅能在家從事手工業，每月收入不到新臺幣（下同）
    5千元，兒子又罹患鼻咽癌第三期，家庭經濟狀況不佳，又
    需支付醫療費用，實無力繳交罰金，請求從輕量刑或給予緩
    刑宣告，日後當痛改前非，絕不再犯等語。
四、按量刑輕重，係事實審法院得依職權自由裁量之事項，苟已
    斟酌刑法第57條各款所列情狀而未逾越法定刑度，不得遽指
    為違法（最高法院72年台上字第6696號判例意旨參照）。又
    在同一犯罪事實與情節，如別無其他加重或減輕之原因，下
    級審量定之刑，亦無過重或失輕之不當情形，則上級審法院
    對下級審法院之職權行使，原則上應予尊重（最高法院85年
    度台上字第2446號判決意旨參照）。經查，被告所犯刑法第
    185條之3第1項第1款吐氣所含酒精濃度達每公升零點二五毫
    克以上駕駛動力交通工具罪，其法定刑為3年以下有期徒刑
    ，得併科30萬元以下罰金。原審以被告犯刑法第185條之3第
    1項第1款吐氣所含酒精濃度達每公升零點二五毫克以上駕駛
    動力交通工具罪，事證明確，具體審酌：被告明知酒後不得
    駕車相關法令經政府宣導再三，又酒後駕車犯行所生之重大
    交通事故亦屢經媒體廣為報導，應當引以為戒而不得為此犯
    行，然被告仍於飲酒後，即騎乘普通重機車上路，為警攔查
    測得吐氣所含酒精濃度達每公升0.87毫克之數值，足見其欠
    缺遵守法治及尊重其他用路人生命、身體、財產安全之觀念
    ，罔顧自身與公眾往來之交通安全，所為實屬不該，惟念其
    本次係初犯，且犯後坦承不諱，兼衡其教育程度為國小畢業
    、職業為工、家庭經濟狀況為勉持等一切情狀，量處有期徒
    刑4月，併諭知易科罰金之折算標準。經核其量刑已斟酌全
    案情節、刑法第57條各款情形，且未逾越法定刑之範圍，或
    有何違反比例原則及罪刑相當原則之情形，依前揭最高法院
    判例及判決要旨，原判決之量刑並無違法或不當之情事，自
    應予以維持。從而，被告提起上訴，請求從輕量刑，為無理
    由，應予駁回。
五、被告前因故意犯罪受有期徒刑以上刑之宣告，執行完畢後，
    5年以內未曾因故意犯罪受有期徒刑以上刑之宣告，有臺灣
    高等法院被告前案紀錄表1份附卷可查。本院考量被告僅為
    國小畢業，且初犯本罪，並未肇事，應係一時失慮，致罹刑
    章，事後亦已完全坦承犯行，尚知己錯，而其罹患下咽惡性
    腫瘤第四期，兒子則為重度身心障礙者，分別有臺南市立安
    南醫院診斷證明書、中華民國身心障礙證明各1份附卷可稽
    ，處境堪憐，依其所述家庭經濟及身體狀況，原判決所處有
    期徒刑4月，已給予嚴重教訓，應會深自警惕，信無再犯之
    虞，是本院認所宣告之刑以暫不執行為適當，爰宣告緩刑2
    年，以啟自新。
據上論斷，依刑事訴訟法第455條之1第1項、第3項、第273條之1
、第368條、第373條，刑法第74條第1項第2款，判決如主文。
本案經檢察官陳昆廷聲請以簡易判決處刑，檢察官白覲毓到庭執
行職務。
中　　華　　民　　國　　111 　年　　10　　月　　25　　日
                  刑事第十二庭  審判長法  官  卓穎毓
                                      法  官  莊玉熙
                                      法  官  李俊彬
以上正本證明與原本無異。
不得上訴。
　　　　　　　　　　　　　　　　　　　書記官  李俊宏
中　　華　　民　　國　　111 　年　　10　　月　　25　　日